臺灣橋頭地方法院刑事判決　
111年度審訴字第79號
公  訴  人  臺灣橋頭地方檢察署檢察官
被      告  陳逸華



上列被告因竊盜等案件，經檢察官提起公訴（110年度偵字第137
74號），嗣因被告於準備程序中就被訴事實為有罪之陳述，經告
知簡式審判程序之旨，並聽取被告與公訴人之意見後，合議庭裁
定由受命法官進行簡式審判程序，判決如下：
    主  文
陳逸華犯如附表一所示之參罪，各處如附表一各編號所示之刑及
沒收。有期徒刑不得易科罰金部分（即附表一編號1、3），應執
行有期徒刑捌月；沒收部分併執行之。
    事  實
一、陳逸華因缺錢花用，竟意圖為自己不法之所有，分別為下列
    行為：
　㈠基於竊盜之犯意，於民國110年10月16日17時15分許，在高雄
    市仁武區高楠公路與八德二路口台糖加油站人行道上，持客
    觀上對人生命、身體足以構成威脅之板手2支，以拆卸車牌
    方式，竊取簡宗霆所有停放於該處之車牌號碼000-000號普
    通重型機車車牌1面，得手後改懸掛於其向不知情友人古宥
    銘借得之車牌號碼000-000號普通重型機車（下稱犯案機車
    ）上。
　㈡基搶奪之犯意，於同日19時03分許，在高雄市○○區○○路00巷0
    號前，騎乘前開懸掛520-MRY號車牌之犯案機車，自後快速
    接近路人陳函君，趁陳函君不及防備之際，伸手搶奪其揹於
    身體右側之皮包，陳函君為保護財物而拉住皮包，致遭拖行
    跌倒，陳逸華因失手而未得逞，隨即騎車逃離現場。
　㈢基搶奪之犯意，於同日20時32分許，在高雄市○○區○○路000巷
    00號前，騎乘前開懸掛520-MRY號車牌之犯案機車，自後快
    速接近路人芮絲，趁芮絲不及防備之際，伸手搶奪其揹於身
    體左側之側揹包（內有居留證1張、健保卡1張、中國信託銀
    行信用卡1張、兆豐銀行提款卡1張、iPhone11 pro max手機
    1支、Airpod耳機1副、鑰匙1串及現金新台幣【下同】3000
    元），揹帶因拉扯斷裂而搶奪得手，芮絲亦因失去重心倒地
    ，陳逸華得逞後即騎車逃逸。
二、嗣陳函君、芮絲報警處理，經警調閱監視器畫面後鎖定犯案
    機車之特徵。而陳逸華於犯案後旋將犯案機車換回原有車牌
    ，並於翌（17）日13時40分許，騎乘行經高雄市三民區民一
    路與明誠一路口時，因機車外觀與通報犯案機車特徵相似而
    為警攔查，經其同意偕警返所調查，復於該日15時34分許，
    在高雄市政府警察局楠梓分局後勁派出所內將之拘提，並扣
    得如附表二所示之物，因而查悉上情。
三、案經陳函君、芮絲訴由高雄市政府警察局楠梓分局報告臺灣
    橋頭地方檢察署檢察官偵查起訴。
    理  由
一、本件被告陳逸華所犯均非為死刑、無期徒刑、最輕本刑為3
    年以上有期徒刑之罪或高等法院管轄之第一審案件，而於準
    備程序進行中，被告就被訴事實為有罪之陳述，經法官告知
    簡式審判程序之旨，並聽取被告及公訴人之意見後，合議庭
    裁定由受命法官獨任進行簡式審判程序，是本案之證據調查
    ，依刑事訴訟法第273條之2規定，不受同法第159條第1項、
    第161條之2、第161條之3、第163條之1及第164條至第170條
    規定之限制，合先敘明。
二、上揭事實，業據被告於警詢、偵查、本院審理中均坦承不諱
    ，核與告訴人陳函君、芮絲於警詢中之證述情節相符，並有
    現場照片、監視器翻拍畫面、車輛詳細資料報表、搶奪路線
    圖、高雄市政府警察局楠梓分局搜索扣押筆錄、扣押物品目
    錄表、贓物認領保管單、扣押物照片等件附卷可稽，足認被
    告上開任意性自白與事實相符，堪信為真實。綜上所述，本
    案事證明確，被告前揭犯行堪予認定，均應依法論科。
三、論罪科刑：
  ㈠被告如事實欄一、㈠竊盜使用之扳手，既可拆卸以螺絲固定之
    車牌，且為質地堅硬之金屬製品，如持以向人攻擊，客觀上
    當足以危害他人生命、身體、安全構成威脅，為具有相當危
    險性之器械，應屬兇器無訛。是核被告就如事實欄一、㈠所
    為，係犯刑法第321條第1項第3款之攜帶兇器竊盜；如事實
    欄一、㈡所為，係犯刑法第325條第3項、第1項之搶奪未遂罪
    ；如事實欄一、㈢所為，係犯刑法第325條第1項之搶奪罪。
　㈡被告所犯上揭攜帶兇器竊盜、搶奪未遂、搶奪既遂等3罪間，
    雖係同日所為，然被害人不同，犯意各別，行為互殊，應予
    分論併罰。又被告就事實欄一、㈡部分，已著手實行搶奪之
    犯行，惟尚未發生搶奪財物之結果而未遂，應依刑法第25條
    第2項規定減輕其刑。
　㈢爰審酌被告前有多次因毒品、搶奪及竊盜等案件，經法院論
    罪科刑及執行完畢之紀錄，最近一次甫於109年12月16日執
    行完畢出監等情，有臺灣高等法院被告前案紀錄表在卷可稽
    ，素行顯然不佳，且其非無謀生能力，竟仍不知警惕，未思
    以正當途逕賺取生活所需，再犯本案竊盜、搶奪之犯行，不
    僅造成被害人財產損失外，其所為搶奪犯行亦造成被害人精
    神驚嚇，惡性非輕，影響社會秩序甚鉅，雖竊得之520-MRY
    號車牌業經扣案，惟搶奪既遂部分僅將部分所得財物返還告
    訴人芮絲，亦未與告訴人等人達成和解，實應予非難；惟念
    被告始終坦承犯行，態度尚可，兼衡其自述本案犯罪之動機
    （缺錢）、目的（購買毒品），及手段、造成損害之程度，
    暨其高職畢業之教育程度（見卷附個人戶籍資料）、自述從
    事鐵工，每月收入約3萬餘元，需扶養年邁雙親之家庭經濟
    狀況等一切情狀，分別量處如附表一各編號所示之刑，並就
    其所犯如附表一編號2所示搶奪未遂犯行，併諭知易科罰金
    之折算標準。另審酌被告如附表一編號1、3所犯不得易科罰
    金之罪，犯罪時間接近，如以實質累進加重之方式定應執行
    刑，則處罰之刑度顯將超過其行為之不法內涵，而違反罪責
    原則，是本於罪責相當之要求，綜合斟酌被告上開各次犯行
    之態樣、關聯性及其不法與罪責程度，及對其施以矯正之必
    要性，定其應執行之刑如主文所示。
四、沒收部分：
　㈠扣案如附表二編號1所示之520-MRY號車牌1面，固屬被告如事
    實欄一、㈠所示竊盜犯行所得之物，惟仍為被害人簡宗霆所
    有之物，應返還與被害人，故不予宣告沒收。
　㈡被告如事實欄一、㈡所示搶奪所得之側揹包1個、居留證1張、
    健保卡1張、中國信託銀行信用卡1張、兆豐銀行提款卡1張
    、iPhone11 pro max手機1支、Airpod耳機1副、鑰匙1串及
    現金3000元，均屬該次搶奪犯行之犯罪所得，其中附表二編
    號2至7所示之物，業據扣案並發還告訴人芮絲領回，此有上
    揭贓物認領保管單可查，揆諸前揭法律規定，此部分自毋庸
    再予宣告沒收。至Airpod耳機1副、鑰匙1串及現金3,000元
    部分，未據扣案，亦尚未實際合法發還或賠償告訴人，為免
    被告保有犯罪所得，自應依刑法第38條之1第1項前段、第3
    項之規定宣告沒收，並於全部或一部不能沒收或不宜執行沒
    收時，追徵其價額。
　㈢扣案如附表二編號8所示之扳手2支，均係被告所有，供其犯
    事實欄一、㈠竊盜犯行所用等情，業據被告供陳在卷，爰依
    刑法第38條第2項規定宣告沒收。
　㈣至扣案如附表二9至12所示之安全帽、上衣及雨衣褲等物，雖
    係被告如事實欄一、㈡、㈢搶奪犯行所穿著之衣物，惟依卷內
    證據無從認定與被告本案犯行有直接關連，爰均不予宣告沒
    收，附此敘明。
據上論斷，應依刑事訴訟法第273條之1第1項、第299條第1項段
，判決如主文。
本案經檢察官陳麗琇提起公訴，檢察官李門騫到庭執行職務。
中　　華　　民　　國　　111 　年　　6 　　月　　1 　　日
                  刑事第四庭    法　官  簡祥紋
以上正本證明與原本無異。
如不服本判決應於收受判決後20日內向本院提出上訴書狀，並應
敘述具體理由。其未敘述上訴理由者，應於上訴期間屆滿後20 
日內向本院補提理由書 (均須按他造當事人之人數附繕本)「切
勿逕送上級法院」。
中　　華　　民　　國　　111 　年　　6 　　月　　1 　　日
                                書記官  陳佳彬
附錄本案論罪科刑法條：
中華民國刑法第321條
犯前條第1項、第2項之罪而有下列情形之一者，處6月以上5年以
下有期徒刑，得併科50萬元以下罰金：
一、侵入住宅或有人居住之建築物、船艦或隱匿其內而犯之。
二、毀越門窗、牆垣或其他安全設備而犯之。
三、攜帶兇器而犯之。
四、結夥三人以上而犯之。
五、乘火災、水災或其他災害之際而犯之。
六、在車站、港埠、航空站或其他供水、陸、空公眾運輸之舟、
    車、航空機內而犯之。
前項之未遂犯罰之。
中華民國刑法第325條
意圖為自己或第三人不法之所有，而搶奪他人之動產者，處6月
以上5年以下有期徒刑。
因而致人於死者，處無期徒刑或7年以上有期徒刑，致重傷者，
處3年以上10年以下有期徒刑。
第1項之未遂犯罰之。
附表一：
編號 犯罪事實 主文及沒收  1 如事實欄一、㈠所載 陳逸華犯攜帶兇器竊盜罪，處有期徒刑柒月。扣案如附表二編號8所示之扳手貳支沒收。  2 如事實欄一、㈡所載 陳逸華犯搶奪未遂罪，處有期徒刑肆月，如易科罰金，以新臺幣壹仟元折算壹日。  3 如事實欄一、㈢所載 陳逸華犯搶奪罪，處有期徒刑柒月。未扣案之犯罪所得即Airpod耳機壹副、鑰匙壹串及新臺幣參仟元均沒收，於全部或一部不能沒收或不宜執行沒收時，追徵其價額。 
附表二：扣案物　　　　
編號 名稱及數量 備註  1 520-MRY號車牌1面 尚未發還被害人簡宗霆  2 iPhone11 pro max手機1支 已發還告訴人芮絲領回  3 側揹包1個   4 居留證1張   5 健保卡1張   6 兆豐銀行提款卡1張   7 中國信託銀行信用卡1張   8 扳手2支 供事實欄一、㈠竊盜所用  9 黑色安全帽1頂   10 黃色雨衣1件   11 黑色上衣1件   12 雨褲1件